最高法院刑事判決　　　　　　　　九十四年度台非字第九五號
　　上　訴　人　最高法院檢察署檢察總長
　　被　　　告　甲○○
　　　　　　　　　　　　9之1.
　　　　　　　　　　　　（另案在台灣高雄監獄執行中）
上列上訴人因被告竊盜案件，對於台灣高雄地方法院中華民國九
十三年十一月二十五日第一審確定判決（九十三年度易字第一四
七五號，起訴案號：台灣高雄地方法院檢察署九十三年度偵字第
一四七九一、一九五０四號，九十三年度速偵字第一四六七、一
五六九號），認為違法，提起非常上訴，本院判決如下：
    主  文
原判決關於違背法令之部分撤銷。
    理  由
非常上訴理由稱：「按受有期徒刑之執行完畢，或受無期徒刑或
有期徒刑一部之執行而赦免後，五年以內再犯有期徒刑以上之罪
者為累犯，加重本刑至二分之一，刑法第四十七條定有明文。又
累犯為法律上之加重事由，其犯罪是否累犯，法院應依職權調查
，如未調查而顯然於判決即有影響，其判決為違背法令。查被告
甲○○曾（因）煙毒案件，經台灣高雄地方法院以八十六年度訴
字第一七一號判處有期徒刑三年一月確定，於八十六年四月三十
日入監服執行，至八十七年八月二十九日縮短刑期假釋出監，於
八十九年五月十三日保護管束期滿未經撤銷，視為有期徒刑執行
完畢，有送交原審審判之台灣高雄地方法院檢察署九十三年度偵
字第一九五０四號卷第五頁所附刑案資料查註紀錄表可稽，復有
原審九十三年十一月十一日審判時，被告回答有毒品案件之前科
為憑（見原審卷第四十一頁）。原判決事實欄既認定被告自九十
三年二月八日起至同年九月十八日止，連續犯攜帶兇器毀壞門扇
竊盜罪等情，即在上開有期徒刑執行完畢五年以內再犯之，被告
自應成立累犯並加重其刑至二分之一。乃原審對於卷內存在之前
揭證據，應於審判期日調查而未予調查，致未依累犯規定論處，
顯然於判決有影響，依首開說明，即屬判決違背法令。爰依刑事
訴訟法第四百四十一條、第四百四十三條提起非常上訴，以資糾
正。」等語。
本院按：依法應於審判期日調查之證據，未予調查，致適用法令
違誤，而顯然於判決有影響者，該項確定判決即屬判決違背法令
，應有刑事訴訟法第四百四十七條第一項第一款規定之適用；且
所稱依法應於審判期日調查之證據，係指該證據在客觀上為法院
認定事實及適用法律之基礎者而言，此觀司法院大法官會議釋字
第一八一號、第二三八號解釋甚明。又受有期徒刑之執行完畢，
或受無期徒刑或有期徒刑一部之執行而赦免後，五年以內再犯有
期徒刑以上之罪者，為累犯，加重本刑至二分之一，刑法第四十
七條定有明文。是被告有無受有期徒刑之執行完畢，或受無期徒
刑或有期徒刑一部之執行而赦免後，五年以內再犯有期徒刑以上
之罪之情形，係屬應否適用刑法第四十七條之基礎事實，依前開
說明，如此項證據未予調查，致適用法令違誤，而顯然於判決有
影響，該確定判決即屬判決違背法令。本件被告甲○○前因違反
肅清煙毒條例案件，經台灣高雄地方法院以八十六年度訴字第一
七一號刑事判決科處有期徒刑三年一月，褫奪公權三年確定，於
民國八十六年五月五日入監執行，刑期自八十六年四月三十日起
算，至八十七年八月二十九日縮短刑期假釋出監，於八十九年五
月十三日假釋期滿未經撤銷，視為有期徒刑執行完畢，有台灣高
雄地方法院檢察署刑案資料查註紀錄表在卷可稽（見台灣高雄地
方法院檢察署九十三年度偵字第一九五０四號卷第五頁），原審
認定被告自九十三年二月八日起至同年九月十八日止，再連續犯
本件最重法定本刑為五年有期徒刑之攜帶兇器毀壞門扇竊盜罪，
顯係前受有期徒刑之執行完畢，五年以內再犯有期徒刑以上之罪
，自應成立累犯，加重其刑至二分之一。乃原判決對於此項應於
審判期日調查之證據，未予調查，致未適用刑法第四十七條累犯
規定，加重其刑，依前開說明，其判決即屬違背法令。案經確定
，非常上訴意旨執以指摘，洵有理由。惟原判決尚非不利於被告
，應僅將其關於違背法令之部分撤銷，以資糾正。
據上論結，應依刑事訴訟法第四百四十七條第一項第一款前段，
判決如主文。
中　　華　　民　　國　九十四　年　　四　　月  二十一  日
                      最高法院刑事第十二庭
                          審判長法官  謝　俊　雄
                                法官  陳　世　雄
                                法官  蘇　振　堂
                                法官  吳　信　銘
                                法官  徐　文　亮
      本件正本證明與原本無異
                                      書  記  官
中　　華　　民　　國　九十四　年　　四　　月　二十七　日
                                                 Ｍ
